臺灣板橋地方法院刑事判決　　　　　　　　　　　　九十三年度訴字第一六三五號
　　公　訴　人　臺灣板橋地方法院檢察署檢察官
　　被　　　告　甲○○
右列被告因違反毒品危害防制條例案件，經檢察官提起公訴（九十三年度毒偵字第三
七九０號），被告於準備程序就被訴事實為有罪之陳述，經本院合議庭裁定由受命法
官獨任進行簡式審判程序，本院判決如左：
    主  文
甲○○連續施用第一級毒品，處有期徒刑捌月。
    事  實
一、甲○○曾因違反煙毒、麻藥等案件，於民國（下同）八十二年九月二十九日經本
    院以八十二年度訴字第八七二號判決判處有期徒刑三年三月（煙毒）、五月（麻
    藥），應執行有期徒刑三年六月，於八十四年七月四日假釋出監，於八十五年十
    二月二十二日假釋縮刑期滿執行完畢。又於八十七年間因施用毒品海洛因、安非
    他命案件，經台灣桃園地方法院檢察署檢察官提起公訴，審理中於八十七年六月
    二十日經台灣桃園地方法院裁定送勒戒處所實施觀察、勒戒後，認有繼續施用毒
    品之傾向，乃於八十七年九月十二日裁定令入戒治處所施以強制戒治一年，經戒
    治滿三月後其成效評定合格，於八十八年一月七日以八十八年度毒聲字第六九號
    裁定停止戒治，所餘戒治期間付保護管束；又於八十八年五月二十五日以八十八
    年度毒聲字第三００九號裁定撤銷停止戒治，於八十九年十二月十六日經通緝到
    案接受強制戒治，於九十年八月十日戒治期滿執行完畢，於九十年十二月十八日
    經台灣桃園地方法院以八十九年度訴緝字第一一一號判決免刑確定。而其於九十
    一年五月間，又再度施用第一級毒品，經台灣板橋地方法院檢察署檢察官以其係
    強制戒治期滿後再犯施用毒品罪，於九十一年七月十六日以九十一年度聲戒字第
    六八四號聲請書聲請令入戒治處所施以強制戒治，經本院於九十一年七月二十三
    日以九十一年度毒聲字第二三四０號裁定令入戒治處所實施強制戒治，執行期間
    自九十一年九月十八日起算，九十二年九月四日停止戒治，所餘戒治期間付保護
    管束，至九十二年九月十七日保護管束期間屆滿，保護管束未經撤銷，視為強制
    戒治執行完畢。而其施用第一級毒品犯行，則經本院於九十一年十二月三十一日
    以九十一年度訴字第二二一九號判決判處有期徒刑七月，於九十二年一月二十三
    日判決確定（現在執行中）。
二、甲○○明知海洛因為第一級毒品，不得施用，仍不知悔改，基於施用第一級毒品
    海洛因之概括犯意，先於九十二年十月十五日二十時許，在臺北縣三重市○○路
    ○段二六四巷二弄四號三樓住處，將第一級毒品海洛因以水抹於香煙中而後點火
    引燃之方式施用海洛因乙次，復於九十三年五月二十五日上午十時為警查獲採尿
    前二十六小時內某時，承前施用第一級毒品海洛因之概括犯意，在上開住處（起
    訴事實誤認甲○○施用海洛因地點為臺北縣三重市○○路○段二六四巷二弄四號
    三樓住處及不詳處所），再度將海洛因摻於香煙中點火引燃施用乙次。嗣於九十
    三年五月二十五日上午十時許，在臺北市○○○路○段一三一號前為警緝獲到案
    。
三、案經臺北市政府警察局萬華分局移送臺灣板橋地方法院檢察署檢察官偵查起訴。
    理  由
一、右開犯罪事實業經被告林宏隆於本院審理時坦承不諱，而被告為警查獲後所採尿
    液檢體經送臺灣尖端先進生技醫藥股份有限公司以酵素免疫分析法、氣相層析質
    譜儀分析法檢驗結果，呈毒品海洛因代謝物嗎啡陽性反應，有該公司於九十三年
    六月四日出具之濫用藥物檢體檢驗報告書附卷可稽。按海洛因經注射或吸入人體
    後，約百分之八十於二十四小時內自尿中排出，一般而言，尿液中能否驗出嗎啡
    陽性反應與其投與量、投與途徑、採尿時間、個人體質及檢測方法之靈敏度有關
    ，國外曾有文獻報導注射六毫克之海洛因鹽酸鹽，其代謝物嗎啡之平均可檢出時
    限約為二十六小時，此經行政院衛生署藥物食品檢驗局於八十一年九月八日以藥
    檢壹字第八一一四八八五號函述綦詳，是以被告自白查與事實相符，本件事證明
    確，被告犯行堪以認定。
二、查被告甲○○於八十七年間因施用毒品海洛因、安非他命案件，經台灣桃園地方
    法院檢察署檢察官提起公訴，於八十七年六月二十日經台灣桃園地方法院裁定送
    勒戒處所實施觀察、勒戒後，認有繼續施用毒品之傾向，乃於八十七年九月十二
    日裁定令入戒治處所施以強制戒治一年，經戒治滿三月後其成效評定合格，於八
    十八年一月七日以八十八年度毒聲字第六九號裁定停止戒治，所餘戒治期間付保
    護管束；又於八十八年五月二十五日以八十八年度毒聲字第三００九號裁定撤銷
    停止戒治，於八十九年十二月十六日經通緝到案接受強制戒治，於九十年八月十
    日戒治期滿執行完畢，於九十年十二月十八日經台灣桃園地方法院以八十九年度
    訴緝字第一一一號判決免刑確定。而其於九十一年五月間，又再度施用第一級毒
    品，經台灣板橋地方法院檢察署檢察官以其係強制戒治期滿後再犯施用毒品罪，
    於九十一年七月十六日以九十一年度聲戒字第六八四號聲請書聲請令入戒治處所
    施以強制戒治，經本院於九十一年七月二十三日以九十一年度毒聲字第二三四０
    號裁定令入戒治處所實施強制戒治，執行期間自九十一年九月十八日起算，九十
    二年九月四日停止戒治，所餘戒治期間付保護管束，至九十二年九月十七日保護
    管束期間屆滿，保護管束未經撤銷，視為強制戒治執行完畢。而其該次施用第一
    級毒品犯行，則經本院於九十一年十二月三十一日以九十一年度訴字第二二一九
    號判決判處有期徒刑七月，於九十二年一月二十三日判決確定，有上開判決書電
    腦系統查詢列印本、臺灣高等法院被告全國前案紀錄表在卷可憑，依毒品危害防
    制條例第二十三條第二項規定，核被告所為係犯同條例第十條第一項施用第一級
    毒品罪。而因施用海洛因易有成癮性，被告所犯之罪罪名與犯罪方式相同，顯係
    基於概括犯意所為，應依連續犯例以犯一毒品危害防制條例第十條第一項之施用
    第一級毒品罪論處，並加重其刑。至被告持有第一級毒品海洛因之低度行為則為
    施用之高度行為所吸收，不另論罪。
三、按被告甲○○施用海洛因雖屬戕害己身，但施用海洛因後，有短暫興奮及欣快感
    ，而隨之而來卻會陷入困倦狀態，長期使用會產生耐藥性及心理、生理依賴性，
    即需增加劑量始可達到主觀相同效果，一旦停止使用，除產生戒斷反應外，易伴
    有心理之渴藥性，導致施用者無法控制自身行為。本院審酌上情及被告有施用毒
    品之前案戒治紀錄，竟再施用毒品海洛而犯本罪，核其行為對社會秩序具有危害
    性、暨其施用次數非多、犯罪後亦能坦承犯行之態度等一切情狀，量處如主文所
    示之刑，以資懲儆。又依本案起訴書犯罪事實欄之記載，其略稱被告基於施用毒
    品之概括犯意，自九十二年十月十五日二十時起至九十三年五月二十五日為警採
    尿前二十六小時內某時止，連續在臺北縣三重市○○路○段二六四巷二弄四號三
    樓住處及不詳處所，施用第一級毒品海洛因，似認被告於上開期間有逾兩次之施
    用毒品海洛因行為。惟質之被告僅坦承有於事實欄第二項所載時地兩度施用第一
    級毒品海洛因之犯行，而公訴檢察官就此亦於本院行準備程序時補正說明原起訴
    之範圍即指被告於九十二年十月十五日二十時許、九十三年五月二十五日上午十
    時為警查獲採尿前二十六小時內某時有兩次施用第一級毒品海洛因之犯行（見本
    院九十三年十月二十九日準備程序筆錄），而因被告係被訴犯毒品危害防制條例
    第十條第一項所定五年以下、六月以上有期徒刑之施用第一級毒品罪，其於本院
    行準備程序時對上開被訴事實為有罪之陳述，經受命法官告以簡式審判程序之旨
    ，並聽取檢察官、被告意見後，由本院合議庭裁定由受命法官獨任進行簡式審判
    程序，附此敘明。
據上論斷，應依刑事訴訟法第二百九十九條第一項前段、第二百七十三條之一第一項
、第二百七十三條之二，毒品危害防制條例第十條第一項，刑法第十一條前段、第五
十六條，判決如主文。
本案經檢察官楊仲農到庭執行職務
中　　　華　　　民　　　國　　九十三　　年　　　十一　　月　　二十四　日
                                臺灣板橋地方法院刑事第七庭
                                      法  官  陳  恒  寬
右正本證明與原本無異。
如不服本判決應於送達後十日內向本院提出上訴狀。
                                      書記官  王  春  森
中　　　華　　　民　　　國　　九十三　　年　　　十一　　月　　二十四　日
附錄本案所犯法條全文
毒品危害防制條例第十條
施用第一級毒品者，處六月以上五年以下有期徒刑。
施用第二級毒品者，處三年以下有期徒刑。
